【裁判字號】    98,訴,112
【裁判日期】    980629
【裁判案由】    毒品危害防制條例
【裁判全文】
臺灣士林地方法院刑事判決               98年度訴字第112號
公  訴  人  臺灣士林地方法院檢察署檢察官
被      告  己○○
選任辯護人  范翔智律師
被      告  甲○○
選任辯護人  黃丁風律師
            黃雅羚律師
            黃敬唐律師
上列被告因違反毒品危害防制條例案件，經檢察官提起公訴（98
年度偵字第4048號、第4259號），本院判決如下：
    主  文
己○○共同犯如附表一、二罪名欄所示之罪，各處如宣告刑欄所
示之刑，應執行有期徒刑伍年，扣案之SONY ERICSSON 牌行動電
話壹支（不含SIM 卡）以及分裝袋柒包，沒收之；未扣案之SONY
ERICSSON牌行動電話壹支（含0000000000號SIM 卡），沒收之，
如全部或一部不能沒收時，追徵其價額或以其財產抵償之；犯罪
所得新臺幣肆仟肆佰元應與甲○○連帶沒收之，如全部或一部不
能沒收時，以其與甲○○之財產連帶抵償之。
甲○○共同犯如附表一、二罪名欄所示之罪，各處如宣告刑欄所
示之刑，應執行有期徒刑年陸月，扣案之SONY ERICSSON 牌行
動電話壹支（不含SIM 卡）以及分裝袋柒包，沒收之；未扣案之
SONY ERICSSON 牌行動電話壹支（含0000000000號SIM 卡），沒
收之，如全部或一部不能沒收時，追徵其價額或以其財產抵償之
；犯罪所得新臺幣肆仟肆佰元應與己○○連帶沒收之，如全部或
一部不能沒收時，以其與己○○之財產連帶抵償之。
    事  實
一、己○○（綽號「小豬」）與甲○○（綽號「小儀」）係男女
    朋友，賃屋同居在臺北市中山區○○○路107 巷6 樓之5，
    其二人明知愷他命（Ketamine；通稱Ｋ他命）係毒品危害防
    制條例明文列管之第三級毒品（非屬藥事法之禁藥），不得
    非法持有、轉讓及販賣，竟共同基於轉讓第三級毒品之犯意
    聯絡，以甲○○所申辦之0000000000以及己○○自不詳地點
    購入之0000000000（案外人許光邑申辦）等行動電話門號插
    入己○○所有之SONY ERICSSON 牌行動電話2 支（搭配門號
    0000000000該支電話未據扣案）對外聯絡，分別於如附表一
    所示時間、地點，以進貨原價即每公克新臺幣（下同）400
    元，轉讓如附表一所示數量之愷他命予乙○○、高巧齡以及
    丁○○等人。嗣因缺錢花用，竟萌生以偷斤減兩方式賺取價
    差而牟利之意圖，而共同基於販賣第三級毒品愷他命之犯意
    聯絡，分別於如附表二所示時間、地點，以每公克400 元之
    價格販賣如附表二所示數量之愷他命予丙○○、戊○○，並
    於交易時偷斤減兩，每公克賺取價差約70至100 元不等。嗣
    為警先後於：(1)民國98年2 月27日下午5 時20分許，在上址
    租住處搜索查獲，並扣得己○○所有供販賣、轉讓愷他命所
    用之分裝袋6 包；(2)98年3 月10日凌晨零時30分許，在上址
    將己○○、甲○○拘提到案，並當場扣得己○○所有供販賣
    、轉讓愷他命所用之分裝袋1 包以及SONY ERICSSON 牌行動
    電話1 支（內含0000000000門號SIM 卡），而悉上情。
二、案經行政院海岸巡防署海洋巡防總局偵防查緝隊移送臺灣士
    林地方法院檢察署檢察官偵查起訴。
    理  由
壹、證據能力
一、按被告以外之人於審判外之言詞或書面陳述，除法律有規定
    者外，不得作為證據，刑事訴訟法第159 條第1 項固有明文
    。惟被告以外之人於審判外之陳述，經當事人於審判程序同
    意作為證據，法院審酌該言詞陳述或書面陳述作成時之情況
    ，認為適當者，亦得為證據；當事人、代理人或辯護人於法
    院調查證據時，知有上開刑事訴訟法第159 條第1 項不得為
    證據之情形，而未於言詞辯論終結前聲明異議者，視為有前
    項之同意，刑事訴訟法第159 條之5 亦有明文。本判決以下
    引用各該被告以外之人於審判外之言詞陳述或書面陳述，經
    本院於審判程序提示予被告己○○、甲○○以及辯護人，並
    告以內容要旨，被告於認罪後，與辯護人均表示對證據能力
    無意見，且未聲明異議（98年6 月15日審判筆錄參照），本
    院審酌相關言詞陳述或書面陳述作成時之情況，認為適當，
    依前揭法條意旨，均得援為本案證據。
二、又通訊監察錄音之譯文，僅屬依據監聽錄音結果予以翻譯之
    文字，固具文書證據之外觀，但實際上仍應認監聽所得之錄
    音帶或光碟，始屬調查犯罪所得之證物，此乃刑事訴訟法第
    165 條之1 第2 項所稱之證物，如其蒐證程序合法，並經合
    法調查，自具證據能力。因此檢察官如提出通訊監察錄音之
    譯文為其證據方法，實乃以其監聽所得之錄音帶或光碟，為
    調查犯罪所得之證物，法院本應依刑事訴訟法第165 條之1
    所列之方法調查，以判斷該錄音帶或光碟是否與通訊監察錄
    音之譯文相符。而監聽錄音製作之譯文，雖通常為偵查犯罪
    機關單方面製作，然若被告或訴訟關係人對其真實性並無爭
    執，經法院於審判期日提示譯文供當事人辨認、表示意見並
    為辯論者，程序自屬適法（最高法院95年度臺上字第295 號
    、94年度臺上字第4665號判決意旨參照）。查本案卷內之相
    關電話監聽，事前均有獲得本院依法核發通訊監察書（第
    232 號偵查卷第129 頁參照），取證程序未見違法情事；而
    偵察機關依監聽錄音所製作之監聽譯文，經本院提示予被告
    、辯護人，被告對於監聽譯文真實性並無爭執，足見該部分
    譯文之真實性並無疑義，依上開說明，本案卷內相關監聽譯
    文應有證據能力。
貳、論罪理由
一、訊據被告己○○、甲○○於本院審理中供承上開販賣、轉讓
    第三級毒品愷他命之犯行不諱，核與證人乙○○、高巧齡、
    丁○○、丙○○、戊○○於檢察官偵查中證述情節相符；又
    被告己○○持用其購入之0000000000（案外人許光邑申辦）
    以及被告甲○○申辦之0000000000等行動電話門號，於附表
    一、二所示交易時間前與乙○○、高巧齡、丁○○、丙○○
    、戊○○等人進行通聯，目的在確認交易內容乙節，業經被
    告二人以及上開證人供（證）承在卷，並有偵查卷附通訊監
    察譯文（第4048號偵查卷第43頁以下參照）可佐。此外，復
    有扣案之行動電話1 支（內含0000000000號SIM 卡）、分裝
    袋7 包為證，足認被告上開自白應與事實相符。至被告雖於
    本院供稱附表二所示兩次販賣第三級毒品愷他命之行為，「
    每次」賺取差價約7 、80元云云，然其前於偵查中暨本院羈
    押、準備程序訊問時均坦承每公克賺取差價7 、80元（第
    4048號偵查卷第83頁、98年度聲羈字第89號卷第8 頁、本院
    卷第14頁參照），參以被告甲○○於偵查及本院準備程序中
    供稱1 個（指1 公克）愷他命大約可抽100 元（第4048號偵
    查卷第127 、128 頁、本院卷第14頁參照），足見被告共同
    販賣愷他命所賺取之差價應為每公克70至100 元，被告己○○此部分於本院之供述應與事實不符，尚難採信。綜上所陳
    ，本案事證明確，被告犯行均堪認定，應依法論科。
二、論罪科刑
    (一)新舊法比較適用
    １、行為後法律有變更，致發生新舊法比較適用時，除與罪
        刑無關者，例如易刑處分、拘束人身自由之保安處分等
        事項，不必列入綜合比較，得分別適用有利於行為人之
        法律，另從刑原則上附隨於主刑一併比較外，於比較新
        舊法時應就罪刑有關之一切情形，含本刑及有關之共犯
        、未遂犯、想像競合犯、牽連犯、連續犯、結合犯，以
        及累犯加重、自首減輕暨其他法定加減原因（如身分加
        減）與加減例等，綜其全部罪刑之結果為比較後，擇較
        有利者為整體之適用，不能予以割裂而分別適用個別有
        利之條文。
    ２、按法規之制定與法規之修正，如有特定生效日之必要者
        ，依中央法規標準法第14條或第20條第2 項準用第14條
        之規定，應分別特定其施行日期。法規制定或前次修正
        基於特殊因素所特定之施行日期，並不適用於日後修正
        或再次修正之條文。又法律之制定或修正，若未明定施
        行日期者，中央法規標準法雖未規定應自何時生效，然
        法律既經制定或修正並經總統公布，自應依一般原則，
        自公布日起算至第3 日發生效力。92年7 月9 日修正公
        布之毒品危害防制條例第36條規定：「本條例自公布後
        6 個月施行」，其立法理由謂：「(一)依修正草案第2 條
        第3 項規定，法務部需會同衛生署成立審議委員會每3
        個月定期檢討調整毒品之分級及品項，而本次新增第4
        級毒品，有需要在新法施行前先經該審議會檢討後再調
        整公布，爰預留6 個月緩衝期，以利處理。(二)依本條例
        新修正之規定，有必要再訂定相關子法及修正相關法規
        ，以配合本條例之施行，故亦有需要預留適當緩衝期，
        以利訂頒相關子法及相關法規之配合修正」，故該條規
        定，顯係因應該次修正之需，始預留適當之緩衝期，故
        其後修正條文之施行日期尚難援引此一規定而為標準，
        若未明定施行日期者，自應依一般原則，自公布日起算
        至第3 日發生效力。查總統於98年5 月20日以華總一義
        字第09800125141 號令修正公布毒品危害防制條例第4
        、11、11之1 、17、20、25條條文，依上開說明，修正
        條文應自公布日起第3 日即98年5 月22日發生效力。
    ３、按毒品危害防制條例第4 條第3 項原規定「製造、運輸
        、販賣第三級毒品者，處5 年以上有期徒刑，得併科新
        臺幣5 百萬元以下罰金」，本案被告行為後，上開規定
        業經修正為「製造、運輸、販賣第三級毒品者，處5 年
        以上有期徒刑，得併科新臺幣7 百萬元以下罰金」，經
        比較上開新舊法之規定，犯罪構成要件並未變動，僅新
        法之罰金數額提高，因新法並未較有利於被告，此部分
        以舊法對被告較為有利。惟被告己○○就全部犯行、甲○○就附表一編號1 、3 部分犯行，因偵查及審判中均
        已自白，而有修正後毒品危害防制條例第17條第2 項減
        刑規定之適用（理由詳如後述），則綜合全部罪刑之結
        果為比較後，被告己○○自白之販賣第三級毒品部分應
        整體適用較有利之新法即修正後之規定，轉讓第三級毒
        品部分因毒品危害防制條例第8 條並未修正，此部分並
        無新舊法比較適用之問題，自白減刑部分則應適用對被
        告較有利之修正後第17條第2 項之規定。
    (二)查愷他命係毒品危害防制條例第2 條第2 項第3 款所列
        管之第三級毒品（愷他命係列屬管制藥品管理條例第3
        條所稱之第三級管制藥品，且因未經行政院衛生署公告
        禁止使用，僅屬管制藥品〈意指經申請主管機關核可，
        始得使用之藥品〉，尚非屬藥事法所規定之禁藥），是
        核被告己○○如附表一所為，均係犯毒品危害防制條例
        第8 條第3 項轉讓第三級毒品罪，如附表二所為均係犯
        「修正後」毒品危害防制條例第4 條第3 項之販賣第三
        級毒品罪；被告甲○○如附表一所為，均係犯毒品危害
        防制條例第8 條第3 項轉讓第三級毒品罪，如附表二所
        為均係犯「修正前」毒品危害防制條例第4 條第3 項之
        販賣第三級毒品罪。被告就附表一、二所示犯行間有犯
        意聯絡及行為分擔，應均論以共同正犯。
    (三)被告如附表二編號1 所示犯行係在6 小時內三度交易愷
        他命，依一般社會健全觀念，在時間差距上，各係難以
        強行分割，在刑法評價上，係視為數個舉動之接續施行
        ，合為包括之一行為予以評價，屬接續犯，此部分應論
        以單純一罪。又刑法於94年2 月2 日修正公布，於95年
        7 月1 日起施行，基於刑罰公平原則之考量，杜絕僥倖
        之犯罪心理，並避免易致鼓勵犯罪之誤解，修正後刑法
        已刪除第56條連續犯之規定，行為人反覆實行之犯罪行
        為茍係在刑法修正施行後者，因法律之修正已生阻斷連
        續犯之法律效果，除認應合於接續犯、繼續犯、集合犯
        等實質上一罪關係而以一罪論處外，基於一罪一罰之刑
        罰公平性，自應併合處罰；所謂「集合犯」，係指立法
        者所制定之犯罪構成要件中，本即預定有數個同種類行
        為而反覆實行之犯罪而言，故是否集合犯之判斷，客觀
        上自應斟酌法律規範之本來意涵、實現該犯罪目的之必
        要手段、社會生活經驗中該犯罪必然反覆實行之常態及
        社會通念等，主觀上則視其反覆實施之行為是否出於行
        為人之一個犯意，並秉持刑罰公平原則，加以判斷之，
        而行為人多次販毒品之行為，未必皆出於行為人之一個
        犯意決定，故販賣毒品之罪，難認係集合犯之罪。又依
        刑法第56條修正理由之說明，謂「對繼續犯同一罪名之
        罪者，均適用連續犯之規定論處，不無鼓勵犯罪之嫌，
        亦使國家刑罰權之行使發生不合理之現象」、「基於連
        續犯原為數罪之本質及刑罰公平原則之考量，爰刪除有
        關連續犯之規定」等語，即係將本應各自獨立評價之數
        罪，回歸本來就應賦予複數法律效果之原貌，因此，就
        刑法修正施行後多次販賣毒品之犯行，採一罪一罰，始
        符合立法本旨（最高法院96年度臺上字第7052號判決意
        旨參照）。本件被告所為如附表一、二所示各次轉讓、
        販賣第三級毒品之犯行，均係在刑法修正施行後所為，
        犯意個別、行為時間相異，應予分論併罰。
    (四)毒品危害防制條例第17條減刑規定之適用
    １、毒品危害防制條例第17條原規定「犯第4 條第1 項至第
        4 項、第5 條第1 項至第4 項前段、第6 條第1 項至第
        4 項、第7 條第1 項至第4 項、第8 條第1 項至第4 項
        、第10條或第11條第1 項、第2 項之罪，供出毒品來源
        ，因而破獲者，得減輕其刑」，嗣經修正為「（第1 項
        ）犯第4 條至第8 條、第10條或第11條之罪，供出毒品
        來源，因而查獲其他正犯或共犯者，減輕或免除其刑；
        （第2 項）犯第4 條至第8 條之罪於偵查及審判中均自
        白者，減輕其刑」。經比較新舊法之規定，修正後新增
        之第2 項規定明顯有利被告，則被告如犯毒品危害防制
        條例第4 條至第8 條之罪，於偵查及審判中均自白者，
        應適用新法之規定減輕其刑。至所謂「偵查及審判中均
        自白」，係指被告於偵查中歷次之陳述，曾經自白，且
        於各審級審判中歷次之陳述，曾經自白而言（臺灣高等
        法院98年度第3 次刑事庭庭長法律問題研討會決議參照
        ）。
    ２、查被告己○○就附表一、二所示犯行（第4048號偵查卷
        第83至85、101 、103 頁、本院98年6 月15日審判筆錄
        參照）、被告甲○○就附表一編號1 、3 部分犯行（第
        4048號偵查卷第127 頁、同上審判筆錄參照），於偵查
        及審判中均曾自白不諱，本院認此部分符合修正後毒品
        危害防制條例第17條第2 項之規定，應依法減輕其刑。
        至被告甲○○雖於偵查中曾經承認與被告己○○一起販
        賣愷他命（第4048號偵查卷第128 頁參照），然此應係
        針對檢察官所詢交付愷他命予乙○○、丁○○，乃至范
        翔盛、郭必昌等人表示確有此事，並未坦承附表二所示
        販賣愷他命予丙○○、戊○○之犯行，故此部分並無偵
        查中自白之問題，附此敘明。
    ３、又所稱「供出毒品來源，因而破獲者」，係指被告供出
        毒品來源之有關資料，諸如前手之姓名、年籍、住居所
        、或其他足資辨別之特徵等，使調查或偵查犯罪之公務
        員因而對之發動調查或偵查並破獲者而言。申言之，被
        告之「供出毒品來源」，與調查或偵查犯罪之公務員對
        之發動調查或偵查並進而破獲之間，論理上須具有先後
        且相當的因果關係，非謂被告一有「自白」、「指認」
        毒品來源之人，而破獲在後，即得依上開規定予以減刑
        。若被告供出毒品來源者之前，調查或偵查犯罪之公務
        員已有確切之證據，足以合理之懷疑被告所供販賣毒品
        來源之人，則嗣後之破獲與被告之「供出毒品來源」間
        ，即欠缺先後且相當之因果關係，自不得適用上開規定
        予以減刑。被告己○○雖以其供出毒品來源，因而破獲
        上游毒販，應依毒品危害防制條例第17條減輕其刑云云
        ，然其警詢、偵查中僅供稱毒品來源係綽號「小胖」、
        「薇薇（瑋瑋）」之人，事後並未因此破獲毒品上游，
        不論依修正前毒品危害防制條例第17條或修正後第17條
        第1 項之規定，均無從減輕其刑，故此部分當無新舊法
        比較適用之問題，特此敘明。
    (五)又被告甲○○素行良好，本次因年輕識淺而觸犯重罪，
        且因與被告己○○為同居之男女朋友，復有施用愷他命
        之習癮，始遵照被告己○○指示共同販毒，並非組織性
        、常態性之犯罪，其犯罪之情狀非重，客觀上足以引起
        一般同情，而有情輕法重、顯可憫恕之情形，本院認被
        告甲○○所犯販賣第三級毒品部分，縱處以法定最低刑
        度猶嫌過重，此部分爰均依刑法第59條之規定酌減其刑
        。
    (六)本院審酌被告二人為圖賺取不法利益，竟以販賣第三級
        毒品愷他命之方式牟利，復轉讓提供愷他命供他人施用
        ，增加毒品在社會流通之危險性，對於國民健康及社會
        秩序已生危害，而被告甲○○係因同居男女朋友關係而
        與被告己○○共同販毒，共犯結構所處地位及惡性均較
        被告己○○為輕，併慮其販售毒品次數、數量及所得利
        益非鉅，且於審理中終能自白犯行之態度等一切情狀，
        認實行公訴檢察官求處刑度尚屬過重，而分別量處如附
        表一、二宣告刑欄所示之刑，並各定如主文所示應執行
        之刑。
    (七)沒收方面
    １、按犯毒品危害防制條例第4 條至第9 條之罪者，其供犯
        罪所用或因犯罪所得之財物，均沒收之，如全部或一部
        不能沒收時，追徵其價額或以其財產抵償之，毒品危害
        防制條例第19條第1 項分別定有明文；又毒品危害防制
        條例第19條第1 項規定，犯同條例第4 條至第9 條之罪
        者，其供犯罪所用或因犯罪所得之財物，均沒收之，但
        並無「不問屬於犯人與否沒收之」之特別規定，自應仍
        有刑法第38條第1 項第3 款、第3 項前段之適用，即以
        屬於犯人所有者為限，始得沒收之；又因毒品危害防制
        條例第19條第1 項係採義務沒收主義，故犯罪所得之對
        價，不問其中成本若干，利潤多少，均應全部諭知沒收
        ，且該條所稱「追徵其價額」者，必限於所沒收之物為
        金錢以外之其他財物而無法沒收時，始應追徵其價額，
        使其繳納與原物相當之價額，如所得財物為金錢而無法
        沒收時，應以其財產抵償之，而不發生追徵價額之問題
        。又共同正犯犯罪所得之財物為現金時，因共同正犯應
        就全部犯罪結果負其責任，而合併計算犯罪所得，且於
        全部或一部不能沒收時以其財產抵償之，但為避免執行
        時發生重複沒收、抵償之情形，故各共同正犯之間係採
        「連帶沒收主義」，於裁判時應諭知被告共同犯罪所得
        之財物應與其他共同正犯「連帶沒收之」。另在共同正
        犯之場合，基於共同犯罪行為，應由共犯各負全部責任
        之理論，對於共犯間「供犯罪所用或犯罪預備之物」，
        祇要屬於共犯中一人所有，即得對於其餘共犯為沒收之
        諭知。
    ２、本件扣案之SONY ERICSSON 牌行動電話1 支（不含SIM
        卡)、 分裝袋7 包以及未扣案之SONY ERICSSON 牌行動
        電話1 支（含0000000000號SIM 卡），係被告己○○、
        甲○○所有供聯繫轉讓、販賣愷他命及包裝之工具，業
        經其等供承在卷，自應於各次轉讓、販賣毒品犯行中均
        宣告沒收。其中未扣案之SONY ERICSSON 牌行動電話1
        支（含0000000000號SIM 卡），如全部或一部不能沒收
        時，應追徵其價額或以其財產抵償之。另被告如附表一
        、二所示轉讓、販賣毒品之犯罪所得（未扣案），應於
        各次犯行中宣告沒收，且依共犯責任共同原則，此部分
        犯罪所得應諭知連帶沒收。又相關犯罪所得之財物未據
        扣案，如全部或一部不能沒收時，自應以被告之財產抵
        償或連帶抵償之。
    ３、又販賣第三級毒品罪，第三級毒品本身為其販賣之標的
        ，非屬供「販賣第三級毒品所用之物」；必係遂行販賣
        該毒品使用之物，始屬「供犯罪（犯第4 條第3 項之販
        賣第三級毒品罪）所用之物」。本件扣案白色結晶粉末
        2 包（驗餘重量17.001公克、1.093 公克）、內含愷他
        命之香菸1 支以及綠色圓形藥錠6 粒（原扣案7 粒，驗
        餘數量6 粒），經鑑驗結果分屬第三級毒品愷他命、硝
        甲西泮（Nimetazepam ；俗稱「一粒眠」），此有行政
        院衛生署管制藥品管理局鑑定書2 紙在卷可佐（第4048
        號偵查卷第132 、133 頁參照），雖屬刑法第38條第1
        項第1 款所稱之違禁物，然均係被告己○○施用剩餘之
        物，核與販賣、轉讓毒品犯行無關；另扣案之MOTOROLA
        牌行動電話（含0000000000號SIM 卡）、ASUS牌行動電
        話（含0000000000號SIM 卡）、分裝容器、研磨盤、吸
        食器等物，或係被告日常聯絡所使用，或係供施用愷他
        命所用之物，顯與本件販賣、轉讓愷他命之犯罪無關，
        均無宣告沒收之依據。
    ４、至扣案之0000000000號行動電話門號SIM 卡，係案外人
        許光邑申辦所有之物，此有卷附遠傳電信股份有限公司
        查詢資料可參（本院卷第82、83頁參照），雖為被告己○○所持用，然既非其所有之物，亦無宣告沒收之依據
        。
據上論斷，應依刑事訴訟法第299 條第1 項前段，毒品危害防制
條例第4 條第3 項（修正前）、第4 條第3 項（修正後）、第8
條第3 項、第17條第2 項（修正後）、第19條第1 項，刑法第11
條前段、第2 條第1 項、第28條、第59條、第51條第5 款，判決
如主文。
本案經檢察官蔡啟文到庭執行職務。
中    華    民    國    98    年    6     月    29    日
                  刑事第六庭審判長法  官    汪梅芬
                                  法  官    吳祚丞
                                  法  官    楊皓清
以上正本證明與原本無異。
如不服本判決應於收受判決後10日內向本院提出上訴書狀，並應
敘述具體理由：其未敘述上訴理由者，應於上訴期間屆滿後20日
向向本院補提理由書（均須按他造當事人之人數附繕本）「切勿
逕送上級法院」。
                                   書記官   朱俶伶
中    華    民    國    98    年    6     月    29    日
附錄論罪法條：
修正前毒品危害防制條例第4條第3項
製造、運輸、販賣第三級毒品者，處5 年以上有期徒刑，得併科
新臺幣5 百萬元以下罰金。
修正後毒品危害防制條例第4條第3項
製造、運輸、販賣第三級毒品者，處5 年以上有期徒刑，得併科
新臺幣7 百萬元以下罰金。
毒品危害防制條例第8條第3項
轉讓第三級毒品者，處3 年以下有期徒刑，得併科新臺幣30萬元
以下罰金。
附表一（轉讓第三級毒品部分）
┌──┬────┬────┬────┬────┬───────┬──────────┐
│編號│犯罪時間│犯罪地點│轉讓對象│轉讓標的│   罪    名   │    宣   告   刑    │
│    │        │        │        │及數量  │              │                    │
├──┼────┼────┼────┼────┼───────┼──────────┤
│ 1  │98年1 月│臺北市中│乙○○  │第三級毒│共同轉讓第三級│己○○：處有期徒刑5 │
│    │初某日  │山區林森│        │品愷他命│毒品          │月，扣案之SONY      │
│    │        │北路107 │        │（約1公 │              │ERICSSON牌行動電話1 │
│    │        │巷30號6 │        │克）    │              │支（不含SIM 卡）以及│
│    │        │樓之5   │        │        │              │分裝袋7 包，沒收之；│
│    │        │        │        │        │              │未扣案之SONY        │
│    │        │        │        │        │              │ERICSSON 牌行動電話 │
│    │        │        │        │        │              │1 支（含0000000000號│
│    │        │        │        │        │              │SIM 卡），沒收之，如│
│    │        │        │        │        │              │全部或一部不能沒收時│
│    │        │        │        │        │              │，追徵其價額或以其財│
│    │        │        │        │        │              │產抵償之；犯罪所得新│
│    │        │        │        │        │              │臺幣4 百元應與甲○○│
│    │        │        │        │        │              │連帶沒收之，如全部或│
│    │        │        │        │        │              │一部不能沒收時，以其│
│    │        │        │        │        │              │與甲○○之財產連帶抵│
│    │        │        │        │        │              │償之。              │
│    │        │        │        │        │              │                    │
│    │        │        │        │        │              │甲○○：處有期徒刑3 │
│    │        │        │        │        │              │月，扣案之SONY      │
│    │        │        │        │        │              │ERICSSON牌行動電話1 │
│    │        │        │        │        │              │支（不含SIM 卡）以及│
│    │        │        │        │        │              │分裝袋7 包，沒收之；│
│    │        │        │        │        │              │未扣案之SONY        │
│    │        │        │        │        │              │ERICSSON牌行動電話1 │
│    │        │        │        │        │              │支（含0000000000號  │
│    │        │        │        │        │              │SIM 卡），沒收之，如│
│    │        │        │        │        │              │全部或一部不能沒收時│
│    │        │        │        │        │              │，追徵其價額或以其財│
│    │        │        │        │        │              │產抵償之；犯罪所得新│
│    │        │        │        │        │              │臺幣4 百元應與己○○│
│    │        │        │        │        │              │連帶沒收之，如全部或│
│    │        │        │        │        │              │一部不能沒收時，以其│
│    │        │        │        │        │              │與己○○之財產連帶抵│
│    │        │        │        │        │              │償之。              │
├──┼────┼────┼────┼────┼───────┼──────────┤
│ 2  │98年1 月│同上    │高巧齡（│同上    │同上          │己○○：處有期徒刑5 │
│    │17日    │        │綽號「小│        │              │月，扣案之SONY      │
│    │        │        │琪」）  │        │              │ERICSSON牌行動電話1 │
│    │        │        │        │        │              │支（不含SIM 卡）以及│
│    │        │        │        │        │              │分裝袋7 包，沒收之；│
│    │        │        │        │        │              │未扣案之SONY        │
│    │        │        │        │        │              │ERICSSON 牌行動電話 │
│    │        │        │        │        │              │1 支（含0000000000號│
│    │        │        │        │        │              │SIM 卡），沒收之，如│
│    │        │        │        │        │              │全部或一部不能沒收時│
│    │        │        │        │        │              │，追徵其價額或以其財│
│    │        │        │        │        │              │產抵償之；犯罪所得新│
│    │        │        │        │        │              │臺幣4 百元應與甲○○│
│    │        │        │        │        │              │連帶沒收之，如全部或│
│    │        │        │        │        │              │一部不能沒收時，以其│
│    │        │        │        │        │              │與甲○○之財產連帶抵│
│    │        │        │        │        │              │償之。              │
│    │        │        │        │        │              │                    │
│    │        │        │        │        │              │甲○○：處有期徒刑4 │
│    │        │        │        │        │              │月，扣案之SONY      │
│    │        │        │        │        │              │ERICSSON牌行動電話1 │
│    │        │        │        │        │              │支（不含SIM 卡）以及│
│    │        │        │        │        │              │分裝袋7 包，沒收之；│
│    │        │        │        │        │              │未扣案之SONY        │
│    │        │        │        │        │              │ERICSSON牌行動電話1 │
│    │        │        │        │        │              │支（含0000000000號  │
│    │        │        │        │        │              │SIM 卡），沒收之，如│
│    │        │        │        │        │              │全部或一部不能沒收時│
│    │        │        │        │        │              │，追徵其價額或以其財│
│    │        │        │        │        │              │產抵償之；犯罪所得新│
│    │        │        │        │        │              │臺幣4 百元應與己○○│
│    │        │        │        │        │              │連帶沒收之，如全部或│
│    │        │        │        │        │              │一部不能沒收時，以其│
│    │        │        │        │        │              │與己○○之財產連帶抵│
│    │        │        │        │        │              │償之。              │
├──┼────┼────┼────┼────┼───────┼──────────┤
│ 3  │98年2 月│臺北市中│丁○○（│第三級毒│同上          │己○○：處有期徒刑5 │
│    │17日    │山區林森│綽號「小│品愷他命│              │月，扣案之SONY      │
│    │        │北路472 │香」）  │（約3 公│              │ERICSSON牌行動電話1 │
│    │        │號7 樓之│        │克）    │              │支（不含SIM 卡）以及│
│    │        │5       │        │        │              │分裝袋7 包，沒收之；│
│    │        │        │        │        │              │未扣案之SONY        │
│    │        │        │        │        │              │ERICSSON 牌行動電話 │
│    │        │        │        │        │              │1 支（含0000000000號│
│    │        │        │        │        │              │SIM 卡），沒收之，如│
│    │        │        │        │        │              │全部或一部不能沒收時│
│    │        │        │        │        │              │，追徵其價額或以其財│
│    │        │        │        │        │              │產抵償之；犯罪所得新│
│    │        │        │        │        │              │臺幣1 千2 百元應與朱│
│    │        │        │        │        │              │倩儀連帶沒收之，如全│
│    │        │        │        │        │              │部或一部不能沒收時，│
│    │        │        │        │        │              │以其與甲○○之財產連│
│    │        │        │        │        │              │帶抵償之。          │
│    │        │        │        │        │              │                    │
│    │        │        │        │        │              │甲○○：處有期徒刑3 │
│    │        │        │        │        │              │月，扣案之SONY      │
│    │        │        │        │        │              │ERICSSON牌行動電話1 │
│    │        │        │        │        │              │支（不含SIM 卡）以及│
│    │        │        │        │        │              │分裝袋7 包，沒收之；│
│    │        │        │        │        │              │未扣案之SONY        │
│    │        │        │        │        │              │ERICSSON牌行動電話1 │
│    │        │        │        │        │              │支（含0000000000號  │
│    │        │        │        │        │              │SIM 卡），沒收之，如│
│    │        │        │        │        │              │全部或一部不能沒收時│
│    │        │        │        │        │              │，追徵其價額或以其財│
│    │        │        │        │        │              │產抵償之；犯罪所得新│
│    │        │        │        │        │              │臺幣1 千2 百元應與賴│
│    │        │        │        │        │              │思安連帶沒收之，如全│
│    │        │        │        │        │              │部或一部不能沒收時，│
│    │        │        │        │        │              │以其與己○○之財產連│
│    │        │        │        │        │              │帶抵償之。          │
└──┴────┴────┴────┴────┴───────┴──────────┘
附表二（販賣第三級毒品部分）
┌──┬────┬────┬────┬────┬───────┬──────────┐
│編號│犯罪時間│交易地點│交易對象│交易金額│   罪    名   │    宣   告   刑    │
│    │        │        │        │、標的及│              │                    │
│    │        │        │        │數量    │              │                    │
├──┼────┼────┼────┼────┼───────┼──────────┤
│ 1  │98年2 月│臺北市中│丙○○  │以每公克│共同販賣第三級│己○○：處有期徒刑3 │
│    │22日上午│山區林森│（綽號「│新臺幣  │毒品          │年，扣案之SONY      │
│    │5 時許至│北路與六│阿華」）│400 元之│              │ERICSSON牌行動電話1 │
│    │11時許  │條通口  │        │價格，接│              │支（不含SIM 卡）以及│
│    │        │        │        │續3 次販│              │分裝袋7 包，沒收之；│
│    │        │        │        │賣並交付│              │未扣案之SONY        │
│    │        │        │        │第三級毒│              │ERICSSON牌行動電話1 │
│    │        │        │        │品愷他命│              │支（含0000000000號  │
│    │        │        │        │1、1、2 │              │SIM 卡），沒收之，如│
│    │        │        │        │公克合計│              │全部或一部不能沒收時│
│    │        │        │        │4 公克（│              │，追徵其價額或以其財│
│    │        │        │        │犯罪所得│              │產抵償之；犯罪所得新│
│    │        │        │        │共新臺幣│              │臺幣1 千6 百元應與朱│
│    │        │        │        │1千6百元│              │倩儀連帶沒收之，如全│
│    │        │        │        │）      │              │部或一部不能沒收時，│
│    │        │        │        │        │              │以其與甲○○之財產連│
│    │        │        │        │        │              │帶抵償之。          │
│    │        │        │        │        │              │                    │
│    │        │        │        │        │              │甲○○：處有期徒刑2 │
│    │        │        │        │        │              │年6 月，扣案之SONY  │
│    │        │        │        │        │              │ERICSSON牌行動電話1 │
│    │        │        │        │        │              │支（不含SIM 卡）以及│
│    │        │        │        │        │              │分裝袋7 包，沒收之；│
│    │        │        │        │        │              │未扣案之SONY        │
│    │        │        │        │        │              │ERICSSON牌行動電話1 │
│    │        │        │        │        │              │支（含0000000000號  │
│    │        │        │        │        │              │SIM 卡），沒收之，如│
│    │        │        │        │        │              │全部或一部不能沒收時│
│    │        │        │        │        │              │，追徵其價額或以其財│
│    │        │        │        │        │              │產抵償之；犯罪所得新│
│    │        │        │        │        │              │臺幣1 千6 百元應與賴│
│    │        │        │        │        │              │思安連帶沒收之，如全│
│    │        │        │        │        │              │部或一部不能沒收時，│
│    │        │        │        │        │              │以其與己○○之財產連│
│    │        │        │        │        │              │帶抵償之。          │
├──┼────┼────┼────┼────┼───────┼──────────┤
│ 2  │98年2 月│臺北市中│戊○○  │新臺幣8 │共同販賣第三級│己○○：處有期徒刑3 │
│    │27日下午│山區林森│（綽號「│百元，第│毒品          │年，扣案之SONY      │
│    │5 時20分│北路107 │MOMO」）│三級毒品│              │ERICSSON牌行動電話1 │
│    │許      │巷30號7 │        │愷他命2 │              │支（不含SIM 卡）以及│
│    │        │樓電梯口│        │公克    │              │分裝袋7 包，沒收之；│
│    │        │        │        │        │              │未扣案之SONY        │
│    │        │        │        │        │              │ERICSSON牌行動電話1 │
│    │        │        │        │        │              │支（含0000000000號  │
│    │        │        │        │        │              │SIM 卡），沒收之，如│
│    │        │        │        │        │              │全部或一部不能沒收時│
│    │        │        │        │        │              │，追徵其價額或以其財│
│    │        │        │        │        │              │產抵償之；犯罪所得新│
│    │        │        │        │        │              │臺幣1 千6 百元應與朱│
│    │        │        │        │        │              │倩儀連帶沒收之，如全│
│    │        │        │        │        │              │部或一部不能沒收時，│
│    │        │        │        │        │              │以其與甲○○之財產連│
│    │        │        │        │        │              │帶抵償之。          │
│    │        │        │        │        │              │                    │
│    │        │        │        │        │              │甲○○：處有期徒刑2 │
│    │        │        │        │        │              │年6 月，扣案之SONY  │
│    │        │        │        │        │              │ERICSSON牌行動電話1 │
│    │        │        │        │        │              │支（不含SIM 卡）以及│
│    │        │        │        │        │              │分裝袋7 包，沒收之；│
│    │        │        │        │        │              │未扣案之SONY        │
│    │        │        │        │        │              │ERICSSON牌行動電話1 │
│    │        │        │        │        │              │支（含0000000000號  │
│    │        │        │        │        │              │SIM 卡），沒收之，如│
│    │        │        │        │        │              │全部或一部不能沒收時│
│    │        │        │        │        │              │，追徵其價額或以其財│
│    │        │        │        │        │              │產抵償之；犯罪所得新│
│    │        │        │        │        │              │臺幣1 千6 百元應與賴│
│    │        │        │        │        │              │思安連帶沒收之，如全│
│    │        │        │        │        │              │部或一部不能沒收時，│
│    │        │        │        │        │              │以其與己○○之財產連│
│    │        │        │        │        │              │帶抵償之。          │
└──┴────┴────┴────┴────┴───────┴──────────┘


司法院資訊處製作；財團法人民間司法改革基金會備份。
